【裁判字號】    90,上訴,1254
【裁判日期】    900928
【裁判案由】    偽造文書等
【裁判全文】
臺灣高等法院高雄分院刑事判決    九十年度上訴字第一二五四號
    上  訴  人
    即  被  告  乙○○
右上訴人因偽造文書等案件，不服臺灣高雄地方法院八十八年度訴緝字第一九二號中
華民國九十年七月十一日第一審判決（起訴案號：臺灣高雄地方法院檢察署八十六年
度偵字第二二六七號；移送併案：同署八十六年度偵字第九五七四號），提起上訴，
本院判決如左：
      主  文
原判決撤銷。
乙○○共同乘他人急迫，貸以金錢，而取得與原本顯不相當之重利為常業，處有期徒
刑壹年陸月。扣案之信用卡借款廣告範本壹紙、偽造之戊○○簽帳單紙、偽造之「
庚○○」署押貳枚、「丁○○」署押伍枚、「己○○」署押貳枚、「林盟皓」署押及
印文各壹枚均沒收。
    事  實
一、緣詹國良（另案經原審法院判決處有期徒刑二年六月）在高雄市三民區○○○路
    五０二號十樓之二 (實際營業地點在九如二路五九七號十一樓之六)先後開設國
    泰企業管理顧問社、天地通通訊行及大成法律事務所，並自民國八十六年一月六
    日起僱用乙○○在大成法律事務所上班，二人即基於共同以信用卡刷卡之假消費
    真借貸方式取得高利為業，及基於意圖為自己不法之所有，行使偽造簽帳單向特
    約銀行詐取款項之概括犯意聯絡，先於民國八十六年一月六日，由詹國良化名「
    陳明仁」，二人邀同在高雄市○○○路一四一號經營「丙○○○○店」之林義英
    （已審結）合作，而另與林義英基於常業重利之犯意連絡，由林義英提供上開服
    飾店向匯豐銀行申請使用之空白簽帳單予乙○○、詹國良二人供不特定人刷卡借
    貸使用，而於借款人持信用卡向詹國良等人借款時，由詹國良等人製作持卡人向
    「丙○○○○店」刷卡消費之簽帳單，再持該不實之簽帳單向匯豐銀行請款，並
    約定由林義英抽取簽帳款項之百分之三十為佣金，林義英並將其在臺灣中小企業
    銀行北高雄分行帳號00000000000000號存摺及印章交予乙○○及
    詹國良，以便領取簽帳之金額。乙○○嗣再化名為「陳鴻明」，及詹國良化名為
    「陳文山」，於八十六年一月間某日，以新臺幣（下同）十五萬元之代價，向「
    小薇精品服飾店」（設於高雄市苓雅區○○○路三一二號）之負責人吳美虹（不
    知情）以頂讓方式，取得「小薇精品服飾店」之經營權及吳美虹提供「小薇精品
    服飾店」向聯合信用卡處理中心申請使用之空白簽帳單予乙○○等人使用，旋由
    詹國良交付其於不詳時地取得之「林皓盟」身份證一枚 (於八十五年間失竊)予
    乙○○，使之持以冒名開戶；乙○○即於不詳時間、地點，委託不知情之刻印店
    代刻「林盟皓」之印章一顆（未扣案），再由乙○○冒用林皓盟之名義，於八十
    六年一月十一日，持林盟皓之身分證，至世華聯合商業銀行（下稱世華銀行）高
    雄分行申請開戶，而偽造林盟皓之署押及蓋用偽刻之林盟皓印章於世華銀行開戶
    申請書，提出行使，取得0000000000號帳戶，再要求不知情之吳美虹
    填寫特約商店付款方式變更申請書，向財團法人聯合信用卡處理中心 (下稱聯合
    信用卡中心)申請變更特約之小薇精品服飾店之撥款帳戶，由原先所使用之臺灣
    中小企業銀行高雄分行000000000000號帳戶，變更為林盟皓世華銀
    行高雄分行0000000000號帳戶（嗣因變更之撥款帳戶與吳美虹至高雄
    市政府建設局申請變更之小薇精品服飾店負責人非同一人，而仍有二十七萬九千
    九百三十七元撥入吳美虹原先帳戶，由化名「陳文山」之詹國良填具切結書予吳
    美虹而領走）。
二、乙○○、詹國良二人取得上開「丙○○○○店」及「小薇精品服飾店」之簽帳單
    及撥款帳戶之過程中，即一面在台灣時報及台灣新聞報等刊登廣告招徠信用卡融
    資借款，並僱用有犯意聯絡之簡上凱（另案被告，已審結）協助處理事務，自八
    十六年一月六日起，乘丁○○、己○○、唐松榮、戊○○、庚○○等人急迫需要
    用款，撥打電話 (00)0000000或0000000號等查詢刷卡借款事
    之際，即由乙○○、簡上凱與借款人約在高雄市○○路與七賢口或中華路與建國
    路口洽商，而以每借款一萬元，先扣一千元至二千元 (或高於此)不等之利息 (
    戊○○部分未預扣利息，惟經質押身分證及信用卡，嗣加以盜刷，詳述如後)，
    實際交付借款人九千元至八千元之方式貸放款項，並由簡上凱將借款人之信用卡
    取交在高雄市三民區○○○路二九０號三樓等候之詹國良，由詹某以電話向發卡
    銀行查詢授權號碼後，連同借款金額填製簽帳單交與借款人，並由借款人在匯豐
    銀行或聯合信用卡中心之簽帳單上簽名。乙○○、詹國良及簡上凱復於林義英不
    知情之情況下，利用借款人之信用卡，於匯豐銀行或聯合信用卡中心空白簽帳單
    上偽填授權號碼、刷卡金額及偽簽如附表所示丁○○、戊○○、己○○、庚○○
    等人之署押而偽造簽帳單，再推由乙○○或詹國良持上開簽帳單（包括持卡人借
    款時所簽立之簽帳單及乙○○等人偽造之簽帳單）向不知情之匯豐銀行高雄分行
    及聯合信用卡中心請款，匯豐銀行高雄分行及聯合信用卡中心就如附表所示乙○
    ○等人盜刷部分，誤以係持卡人本人簽帳，將來持卡人亦將依簽帳金額付款，陷
    於錯誤，而將全數刷卡金額分別匯入上開林義英 (丙○○○○店)或林盟皓 (小
    薇精品服飾店)帳戶內，並由乙○○或詹國良提領，計乙○○、詹國良共同詐得
    如附表所示財物計八十一萬三千八百六十元，並足以生損害於丁○○、戊○○、
    己○○、庚○○、匯豐銀行及聯合信用卡中心。而乙○○或詹國良持簽帳單向匯
    豐銀行高雄分行或將簽帳單郵寄至聯合信用卡中心請款，匯豐銀行高雄分行於請
    款後二至三日內及聯合信用卡中心於請款後四日內，即將刷卡金額扣除百分之三
    之手續費後，匯入上開帳戶內，乙○○、詹國良藉此可獲取至少月息十五分(如
    自借款日至簽約銀行核撥款項之期間以十五日計算，即實際貸予九千元至八千元
    ，扣除手續費以百分之三計算，可請領九千七百元，即本金九千元至八千元，可
    獲得利息七百元至一千七百元）之與原本顯不相當之重利，並藉此所取得與原本
    顯不相當之重利以營生，以之為業。嗣於八十六年一月十七日上午，乙○○持簽
    帳單至匯豐銀行高雄分行欲再請款時，為法務部調查局高雄市調查處人員當場查
    獲，並循線查悉上情，且扣得借款廣告範本一紙、偽造之戊○○簽帳單三紙。
三、案經法務部調查局高雄市調查處移送臺灣高雄地方法院檢察署檢察官偵查起訴。
    理  由
一、訊據上訴人即被告乙○○就前揭犯行，除供承有常業重利犯行、偽造扣案之戊○
    ○簽帳單三張，及以林盟皓名義申請帳戶外，矢口否認其餘犯行，辯稱：伊僅係
    受僱人，係受另案被告詹國良指示所為；簽帳單除戊○○部分外，都是詹國良所
    偽簽；與林義英接洽部分，僅詹國良單獨出面，小薇精品店亦是頂讓給詹國良，
    不是頂讓給伊云云。
二、惟查：
  (一)同案被告林義英原係在高雄市○○○路一四一號經營「丙○○○○店」，嗣因詹
    國良化名「陳明仁」與乙○○向其表示欲經營通信業務辦理信用卡消費，而由林
    義英提供其原在服飾店使用之空白簽帳單，及其在臺灣中小企業銀行北高雄分行
    設立之0000000000號帳戶，作為向匯豐銀行信用卡消費之請款帳戶等
    事實，業據被告乙○○於法務部調查局高雄市調查處（下稱高雄市調查處）訊問
    時及原審審理時供陳明確，並經同案被告林義英於高雄市調查處訊問時、檢察官
    偵訊及原審審理時分別陳稱：八十六年一月六日，詹國良自稱「陳明仁」，與乙
    ○○來向伊提議，由伊提供所經營服飾店空白簽帳單、撥款銀行帳戶存摺、印章
    等，供其二人填製簽帳單後向匯豐銀行請款，伊可得百分之三十之佣金；知道他
    們要偽造簽帳單；扣案之簽帳單內容均不實在 (八十六年一月十七日警訊筆錄、
    八十六年偵字第二二六七號偵訊筆錄第十五頁至第十六頁)；知道詹國良等填製
    簽帳單並沒有到店裡買東西；八十六年一月六日至十七日匯入撥款帳戶之款項都
    不是到法兒曼消費簽帳者 (原審八十六年六月二十四日筆錄)等語，及另案被告
    詹國良於偵訊時（八十六年九月八日、八十七年六月十四日偵訊筆錄）及原審法
    院八十七年度訴字第二八０一號案審理中（八十八年二月十日、八月二十日審判
    筆錄）供述甚詳，復有「丙○○○○店」與匯豐銀行所簽訂之特約商店約定書及
    付款方式切結書各一紙在卷可憑，堪信為真實。
  (二)證人吳美虹原係在高雄市苓雅區○○○路三一二號經營「小薇精品服飾店」，嗣
    因乙○○化名「陳鴻明」，被告詹國良化名「陳文山」，要求不知情之吳美虹讓
    渡上開服飾店，並由吳美虹提供原服飾店使用之刷卡機、空白簽帳單，及要求吳
    美虹向聯合信用卡中心申請變更特約商店付款方式，由原先其所使用之臺灣中小
    企業銀行高雄分行000000000000號帳戶，變更為林盟皓世華銀行高
    雄分行0000000000號帳戶，作為信用卡借款消費請款帳戶，並由吳美
    虹填寫特約商店付款方式變更申請書各情，亦據被告於高雄市調查處訊問時供明
    在卷，並經證人吳美虹、另案被告詹國良陳述綦詳，復有讓渡合約書、收據、「
    小薇精品服飾店」與聯合信用卡中心特約商店約定書、特約商店付款方式變更申
    請書、付款方式切結書各一紙在卷可參，自屬真實。
  (三)證人丁○○於八十六年一月初某日因急需用錢，而向被告乙○○及另案被告詹國
    良以寶島商業銀行（下稱寶島銀行）信用卡預借現金一萬元，並在「丙○○○○
    店」面額五千元及另一張未署名商店名稱之面額五千元簽帳單上簽名，經支付現
    金九千元，而嗣後寶島銀行卻顯示其另在「丙○○○○店」及「小薇精品服飾店
    」共六筆消費金額合計共四十三萬三千六百六十元；此六筆其中一筆是上開丙○
    ○○○店五千元之簽帳單，經變造為六萬五千元，餘均不是伊簽名等情，業據證
    人丁○○於高雄市調查處訊問時證述綦詳，並有寶島銀行信用卡消費明細帳單一
    紙在卷可佐；另證人戊○○於八十六月一月初亦因急需用錢，而向被告乙○○及
    另案被告簡上凱以中國信託商業銀行信用卡預借現金一萬元，經質押身份證及中
    國信託信用卡；八十六年一月九日、同年月十日在「丙○○○○店」之消費簽帳
    單三張面額各為六千元、七萬九千元、七萬八千六百元並非其所簽，當時因信用
    卡額度已滿，才不以為意將信用卡質押，而遭超額盜刷等情，經證人戊○○於高
    雄市調查處訊問時及偵訊 (八十六年偵字第九五七四號八十六年五月十六日筆錄
    )時證述綦詳，並有上開「丙○○○○店」簽帳單三紙 (原審卷第一百零九頁)在
    卷可稽；而證人己○○於八十六年一月十日向被告乙○○以匯豐銀行及玉山商業
    銀行信用卡借款五萬元，而被告乙○○預扣利息五千元，實際支付四萬五千元，
    惟被告乙○○僅拿「丙○○○○店」面額二萬元二張及一萬元一張之簽帳單要其
    簽名，而其並未至「丙○○○○店」消費六萬三千八百九十元及七萬八千五百六
    十元，此有證人己○○於高雄市調查處訊問時及偵訊 (同上筆錄及同偵查卷八十
    六年七月十五日筆錄)、原審 (八十六年訴八四二號卷八十六年十月十五日筆錄)
    第證述在卷，並有「丙○○○○店」簽帳單二紙 (調查局卷第十六頁)在卷可稽
    ；證人唐松榮亦於八十六年一月初某日在高雄市○○路與林森路口，向被告乙○
    ○及另案被告詹國良，分別以中國信託商業銀行及花旗銀行信用卡借款一萬五千
    元、二萬元，分別簽下未署名商店名稱面額為四千六百五十元、五千二百五十元
    、五千一百元三張簽帳單及面額五千二百元、五千二百元、四千六百元、五千元
    四張簽帳單，而分別實領八千元及一萬一千元等情，亦據證人唐松榮於高雄市調
    查處訊問時及偵訊時供述在卷，並有簽帳單七紙，及中國信託商業銀行、花旗銀
    行信用卡消費明細 (原審卷第一百十三頁至第一百十五頁)各一紙在卷可憑；而
    證人庚○○於八十六年一月七日因急需用錢而以英商渣打銀行及漢神百貨甲司信
    用卡作為扺押借款一萬元，實拿八千元，嗣後發現被盜刷卡六萬八千八百九十元
    及一萬二千元，此有證人庚○○於高雄市調查處訊問時供述在卷，並有英商渣打
    銀行函一紙附卷可佐。此外，復有證人即匯豐銀行信用卡特約商店部職員孫宏杰
    及聯合信用卡中心職員朱瑞杰於高雄市調查處訊問時及原審法院八十七年度訴字
    第二八０一號案審理時證述被告乙○○等人係以偽造簽名於簽帳單或偽造授權碼
    及消費金額，詐騙匯豐銀行及聯合信用卡中心等語屬實，且另案被告詹國良於同
    院八十七年度訴字第二八０一號偽造文書案之調查時亦供述借款利息從百分之五
    至百分之五十不等，且知悉上開超刷係乙○○偽造，而伊係負責刷卡，簡上凱係
    負責與乙○○出去接洽客人，由簡上凱將借款人資料交給伊查授權號碼，詐得之
    款項係進入伊帳號等語（見同院八十七年度訴字第二八０一號之八十八年二月十
    日審判筆錄、八十八年十二月二十七日訊問筆錄），核與被告乙○○於高雄市調
    查處訊問時及原審審理中自承：「（你們盜刷信用卡之簽帳單是你簽名的？）是
    詹國良叫我簽名的」（原審八十九年十月十八日審判筆錄）所述情節相符。而以
    乙○○、詹國良貸予刷卡金額九成至八成之現金予借款人，即每刷卡一萬元，預
    扣利息一千元至二千元 (或高於此），實際貸予九千元至八千元，於隔日或數日
    後向簽約銀行請款，扣除手續費以百分之三計算，可請領九千七百元，即本金九
    千元至八千元，可獲得利息七百元至一千七百元，是如自借款日至簽約銀行核撥
    款項之期間以十五日計算，即可獲取至少月息十五分之與原本顯不相當之重利。
    乙○○等人反覆藉此取得與原本顯不相當之重利，資以營生，顯係以之為常業。
    綜上，足徵被告乙○○與詹國良等人間確有常業重利及偽造附表所示丁○○等人
    之簽帳單，持以向簽銀行詐領款項之犯行。
  (四)另被告於不詳時間、地點，委託不知情之刻印店代刻林盟皓之印章一顆後，冒用
    被害人林盟皓之名義，偽簽林盟皓之署押及使用盜刻之林盟皓印章於開戶申請書
    ，提出開戶，向世華銀行高雄分行申請0000000000號帳號，復與另案
    被告詹國良藉此帳戶作為「小薇精品服飾店」信用卡借款請款之帳戶等情，業據
    被告自白在卷，且另案被告詹國良於同院八十七年度訴字第二八０一號偽造文書
    案審理時亦自承甚明（見該案八十八年二月十日審判筆錄），核與證人吳美虹、
    林盟皓於高雄市調查處證述等情相符，並互核一致，復有林盟皓世華銀行開戶申
    請書一紙在卷可佐。另證人吳美虹填寫特約商店付款方式變更申請書變更之撥款
    帳戶後，因與高雄市政府建設局變更之「小薇精品服飾店」負責人非同一人，致
    聯合信用卡中心仍有二十七萬九千九百三十七元撥入吳美虹原先帳戶，由同案被
    告詹國良化名「陳文山」向證人吳美虹填具切結書而領走等情，有證人吳美虹上
    開證述，並有收據一紙在卷可參，此外，並有聯合信用卡中心特約商店撥款記錄
    （自八十六年一月十一日起至八十六年一月十九日止）一紙可憑，而被告乙○○
    與另案被告詹國良、簡上凱三人以林義英在臺灣中小企業銀行北高雄分行帳號0
    0000000000000號帳號作為信用卡借款消費之請款帳戶，另有證人
    即匯豐銀行信用卡特約商店部職員孫宏杰證述在卷，及匯豐銀行特約商店撥款紀
    錄、台灣中小企業銀行高雄分行000000000000號帳戶存摺明細各一
    紙在卷可參，自堪採信。
  綜上所述，被告所辯委無可採，本件事證明確，其犯行已堪認定。
三、甲訴意旨另以：被告乙○○與詹國良等人以假消費真刷卡之方式貸放款項予持卡
    人，並據持卡人之簽帳單向發卡銀行或收單銀行請領刷卡金額，致發卡銀行或收
    單銀行誤以持卡人確有消費而核撥款項，另涉有刑法第三百三十九條第一項之詐
    欺取財罪嫌云云。惟按刑法詐欺罪，係以行為人意圖為自己或第三人不法之所有
    ，以詐術使人將本人或第三人之物交付為要件，是行為人於主觀上需有為自己或
    第三人不法所有之意圖，始與以刑法之詐欺罪相繩。經查：依特約商店與發卡銀
    行或聯合信用卡中心所簽訂之特約商店約定（合約）書所定，特約商店不得接受
    非營業範圍內之簽帳交易，亦不得接受非消費性之簽帳融資墊款等語，被告所為
    固有違反該契約約定，接受非消費性之簽帳融資墊款，即俗稱刷卡借現之行為，
    已如前述，然被告違反與發卡銀行、聯合信用卡中心間之特約商店約定，從事刷
    卡借現，並向銀行請領此等非屬消費性簽帳款項之行為，是否得繩以刑法詐欺罪
    之刑責，仍應視被告之所為是否與刑法詐欺罪之構成要件合致而定。被告從事刷
    卡借現之行為，其與借款人即持卡人間，均知渠等並無交易之事實，而借款人即
    持卡人提供其所有之信用卡刷卡後，由被告貸予刷卡金額九成或八成不等之現金
    ，被告並基於銀行間之特約商店約定，向銀行請領借款人即持卡人刷卡金額之款
    項，借款人即持卡人並基於與銀行間之信用卡契約，由銀行先行代為墊付款項，
    借款人即持卡人再於次月向銀行給付刷卡金額之款項，是被告及借款人即持卡人
    本即透過上開模式，以刷卡消費之名行借貸之實。從而，對借款人而言，透過與
    被告間之約定，由借款人即持卡人以刷卡方式，取得刷卡金額九成或八成之現金
    ，其實際取得之金額與刷卡金額間之差距，即屬借款人即持卡人應負擔之利息，
    而銀行基於與借款人即持卡人間之信用卡契約，有先行墊付之義務，被告及借款
    人即持卡人乃係利用銀行墊付款項之動作，代借款人即持卡人先行清償本息予被
    告，事後借款人即持卡人仍須依據與發卡銀行間之信用卡契約，繳交由銀行墊付
    之款項予銀行；相對而言，被告願以此等方式出借款項予借款人即持卡人之原因
    ，無非係因基於與銀行間之特約商店約定，被告可於短期內向簽約銀行請款並經
    核撥款項，同時減少借款人不清償債務之風險。故被告縱有違反其與銀行間特約
    商店約定，接受非消費性之簽帳，而向簽約銀行請款，然此僅足認被告確有施用
    詐術之行為，惟被告與借款人即持卡人既係利用信用卡簽帳消費所具有特性，將
    以銀行墊付款項之動作，代借款人即持卡人先行清償被告，事後借款人即持卡人
    仍須清償銀行墊付之款項予銀行，顯見被告並無何等為自己或第三人不法所有之
    意圖甚明。被告所為，尚與詐欺罪之構成要件有間。此外，本院復查無其他積極
    證據足認被告確有甲訴人所指此部分詐欺之犯行，惟此部分與前揭論罪科刑之常
    業重利罪間有裁判上之一罪關係，爰不另為無罪之諭知。
四、核被告與另案被告詹國良、簡上凱以「假刷卡真借款」方式，貸款予需款孔急之
    人，取得與原本顯不相當重利，以此為業，係犯刑法第三百四十五條之常業重利
    罪；甲訴人認被告所為係犯刑法第三百四十四條之重利罪，核屬誤會，惟其起訴
    之基本社會事實相同，本院自得予以變更其起訴法條。再被告等偽造如附表所示
    被害人丁○○等人署押及偽填授權碼及消費金額，偽造附表所示丁○○等人之簽
    帳單，持向匯豐銀行及聯合信用卡中心請款，詐得如附表所示之金錢，係犯刑法
    第第二百十六條、二百十條之行使偽造私文書罪、行使變造私文書罪 (如附表編
    號一部分之犯行)及第三百三十九條第一項之詐欺取財罪。被告乙○○與另案詹
    國良、簡上凱就上開行使偽造、變造私文書、詐欺取財之犯行，及三人與林義英
    就常業重利犯行，互有犯意之聯絡與行為之分擔，應論以共同正犯。又被告乙○
    ○利用不知情之刻印店老板代刻林盟皓之印章一顆後，冒用林盟皓之名義向世華
    銀行高雄分行申請開戶，偽造林盟皓之署名及蓋用盜刻之林盟皓印章而偽造林盟
    皓名義之開戶申請書，並持以行使提出申請開戶，核係犯刑法第二百十六條、第
    二百十條行使偽造私文書罪，而被告與詹國良就上開犯行具有犯意之聯絡與行為
    之分擔，應論以共同正犯。被告利用不知情之刻印店老板偽刻林盟皓之印章，應
    為間接正犯；其與詹國良等人於簽帳單內偽造丁○○等人署押，及被告於開戶申
    請書上偽造林盟皓之署押及印鑑，為偽造私文書之部分行為；偽造、變造私文書
    之低度行為為行使之高度行為所吸收，均不另論罪。被告先後多次行使偽造私文
    書及詐欺之行為，均時間緊接，所犯又係構成要件相同之罪名，顯係基於概括犯
    意為之，均各應論以連續犯，分別論以一罪。被告偽造林盟皓開戶資料，提出申
    請開戶，以遂行其常業重利之犯行，又利用犯常業重利罪之機會，偽造或變造持
    卡人簽帳單持以向右開銀行詐財，則其所犯上開常業重利罪、與詐欺取財罪、行
    使偽造、變造私文書罪間，有方法、結果之牽連關係，為牽連犯，應從一重論以
    常業重利罪。又併案部分（「小薇精品服飾店」部分），雖未經甲訴人起訴，惟
    此部分與起訴部分具有裁判上一罪之關係，且經甲訴人移送併案，本院自得併予
    審酌。
五、原審據以對被告論罪科刑，固非無見。惟 (一)原判決以被告等人刷卡重利放款
    之行為構成詐欺犯行，並進而認定發卡銀行核撥之款項均屬詐欺所得，核有違誤
    ；(二)原判決認被告所為構成常業詐欺罪，惟未變更甲訴人之起訴法條；(三)據
    證人丁○○陳稱其刷卡借現之簽帳單 (即附表編號一)中，曾經被告等人將五千
    元之金額變造為六萬五千元；唐松榮係持卡向被告借款，並無具體事證證明有被
    盜刷情事，且卷附唐松榮之簽帳單均係借款之時所簽，業據唐松榮陳明在卷，原
    審判決就此部分之簽單均予認定係被告等人偽造丁○○、唐松榮署押盜刷，並就
    此部分署押諭知沒收，尚屬誤會。被告上訴意旨仍執陳詞，否認犯罪，固無理由
    ，惟原判決既有上開可議之處，自應由本院予以撤銷改判。爰審酌被告不思以正
    當方式賺取生活之資，竟利用他人急需用款之際，以假消費真刷卡方式貸放款項
    取得高利，加重簽約銀行嗣後無法向持卡人追償之風險，甚至乘持卡人交付信用
    卡之機，予以盜刷向發卡銀行詐領款項，嚴重危害社會經濟秩序，惡性極重，復
    否認犯罪，顯無悔改之意等一切情狀，量處如主文第二項所示之刑。又扣案之信
    用卡借款廣告範本一紙、偽造戊○○之簽帳單三紙（簽帳單上偽造之戊○○署押
    不另沒收），為被告所有，供犯罪所用之物，依刑法第三十八條第一項第二款宣
    告沒收。至於被偽造之「庚○○」署押二枚、「丁○○」署押五枚、「己○○」
    署押二枚、「林盟皓」署押及印文各一枚，依刑法第二百十九條規定，不問是否
    屬被告，均應宣告沒收之。此外，「林盟皓」之印章一顆，並未扣案，亦無法證
    明現尚存在，為免執行上困難，故不予諭知沒收。另被告偽造之庚○○、丁○○
    、己○○之簽帳單及林盟皓於世華銀行開戶申請書，均已歸上開金融機構所有，
    非被告所有，而其餘扣案之證物於本案並無關連，無從判斷是否為被告犯罪所用
    之物，均不宣告沒收，附此敘明。
六、另移送併案意旨略以：被告於八十六年一月間，與詹國良分別化名「洪先生」、
    「陳建中」，頂得陳美齡經營之「喬安娜小吃店」，以上揭商號名義，偽造簽帳
    單向信用簽約請款銀行詐取財物云云。惟證人陳美齡於偵訊時指認所謂「陳建中
    」並非被告，而「洪先生」實係洪志銘。又洪志銘利用「喬安娜小吃店」偽造信
    用卡簽帳單詐欺之犯行，亦經臺灣高等法院臺南分院八十六年度上訴字第一八一
    九號判處罪刑確定，從而，此部分難認係被告所為，應退回檢察官，由檢察官另
    行偵辦，併此敘明。
據上論結，應依刑事訴訟法第三百六十九條第一項前段、第三百六十四條、第三百條
、第二百九十九條第一項前段，刑法第二十八條、第五十六條、第二百十六條、第二
百十條、第三百三十九條第一項、第三百四十五條、第五十五條後段、第三十八條第
一項第二款、第二百十九條，罰金罰鍰提高標準條例第一條前段，判決如主文。
本案經檢察官陳惠珠到庭執行職務。
中    華    民    國      九十      年       九       月     二十八   日
                              臺灣高等法院高雄分院刑事第二庭
                                  審判長法官  曾永宗
                                        法官  周賢銳
                                        法官  謝肅珍
右正本證明與原本無異。
如不服本判決，應於判決送達後十日內向本院提出上訴狀，其未述理由者並應於提
出上訴狀後十日內向本院補提理由書（應附繕本)。
                                      書記官  高惠珠
中    華    民    國      九十      年       九       月     二十八   日
附錄：本判決論罪科刑法條：
刑法第三百四十五條
以犯前條之罪為常業者，處五年以下有期徒刑，得併科三千元以下罰金。
                                                                        Ｄ


司法院資訊處製作；財團法人民間司法改革基金會備份。
